【裁判字號】    97,聲,39
【裁判日期】    970226
【裁判案由】    變換提存物
【裁判全文】
臺灣苗栗地方法院民事裁定                97年度聲字第39號
聲  請  人  永豐商業銀行股份有限公司
            （原名：台北國際商業銀行股份有限公司）
法定代理人  丙○○
代  理  人  乙○○
相  對  人  甲○○
上列當事人間聲請變換提存物事件，本院裁定如下：
    主    文
本院八十九年度存字第六二三號提存事件，聲請人所提存之擔保
物：中央政府重大交通建設公債八十五年度甲類第六期債票七紙
，面額總計新臺幣貳佰參拾萬元（面額新臺幣伍拾萬元四紙，號
碼：85C00025C 號、85C00070C 號、85C00097C 號、85C00519C
號；面額新臺幣壹拾萬元三紙，號碼：85C01347B 號、85C01370
B 號、85C01505B 號，均附帶息票：第十一至三十期），准予變
換為同面額之中央政府建設公債九十五年度甲類第一期債票。
聲請程序費用由聲請人負擔。
    理    由
一、按供擔保之提存物或保證書，除得由當事人約定變換外，法
    院得依供擔保人之聲請，以裁定許其變換；民事訴訟法第10
    5 條第1 項定有明文。又依同法第106 條所定，前開第105
    條關於變換提存物之規定，於其他依法令供訴訟上之擔保者
    ，準用之。
二、聲請意旨略以：聲請人與相對人間請求清償借款事件，聲請
    人前遵本院89年度裁全字第794 號民事裁定，為擔保假扣押
    之執行，曾提供中央政府重大交通建設公債85年度甲類第6
    期債票7 紙，面額共新臺幣（下同）230 萬元（面額50萬元
    4 紙，號碼：85C00025C 號、85C00070C 號、85C00097C 號
    、85C00519C 號；面額10萬元3 紙，號碼：85C01347B 號、
    85C01370B 號、85C01505B 號，均附帶息票：第11至30期）
    為擔保，並經本院以89年度存字第623 號事件提存在案。茲
    因前揭債票均將到期，為此聲請以同面額之中央政府建設公
    債95年度甲類第1 期債票變換之等語。
三、聲請人主張前揭事實，業據其提出本院89年度裁全字第794
    號民事裁定、89年度存字第623 號提存書（卷第4 至6 頁）
    等件為證，並經本院依職權調閱上開卷宗查明屬實。經核聲
    請人聲請許其變換之擔保金，與本院89年度裁全字第794 號
    裁定所示之擔保金額相當，於擔保相對人因假扣押所受損害
    之權益並無影響，其聲請為有理由，應予准許。
四、依民事訴訟法第105 條第1 項、95條、第81條第1 款，裁定
    如主文。
中    華    民    國    97    年    2     月    26    日
                  民事庭法  官  黃怡玲
以上正本係照原本作成。
如不服本裁定應於送達後10日內向本院提出抗告狀，並繳納抗告
費新臺幣1,000元。
                        書記官  劉依緹
中    華    民    國    97    年    2     月    27    日


司法院資訊處製作；財團法人民間司法改革基金會備份。
